# 减持股票

提问人：15821941584 时间：2019-06-25 10:48:39
陈版，请教个问题：公司本部减持股票后，由下属子公司买回，仍旧计入可供出售金融资产，在合并报表层面，减持股票形成的利润是否就是公司本部减持形成的利润？

回答人：chenyiwei
“公司本部减持股票后，由下属子公司买回”：这两笔一买一卖的交易是否存在关联，是否为一揽子交易，还是互相独立的两项交易？建议结合具体情况谨慎判断。
如果这两项交易不是一揽子交易，则你的理解基本合理，本部减持股票的收益可确认投资收益，子公司购入股票按购入时的公允价值计量。
如果属于一揽子交易，则在合并报表层面应抵销其影响，母公司卖出取得的现金和子公司买入支付的现金如有差额的，该差额在合并报表层面直接计入损益处理。该项股票投资在合并报表层面的计量基础不变。
在实务操作中，如果两项交易的时间间隔很近，可能很难排除两者之间的对应关系。